【裁判字號】    95,易緝,44
【裁判日期】    950208
【裁判案由】    詐欺
【裁判全文】
臺灣臺中地方法院刑事判決              95年度易緝字第44號
公  訴  人  臺灣臺中地方法院檢察署檢察官
被      告  甲○○
上列被告因詐欺案件，經檢察官提起公訴（九十二年度偵緝字第
九八○號），本院合議庭裁定由受命法官獨任進行簡式審判程序
，判決如下：
    主  文
甲○○連續意圖為自己不法之所有，以詐術使人將本人之物交付
，處有期徒刑肆月，如易科罰金，以佰元折算壹日。
    犯罪事實
一、甲○○前曾於民國八十六年間因詐欺案件，經本院以八十六
    年度易字第六五九一號判處有期徒刑六月，緩刑三年，緩刑
    期滿未經撤銷（不構成累犯），其明知自己已無支付貨款之
    能力，且知其非以相當對價取得之如附表所示之三張支票，
    乃屬無法兌現之空頭支票（俗稱芭樂票），竟基於意圖為自
    己不法所有之概括犯意，自九十一年三月八日起至同年五月
    間某日止，在臺中縣大里市○○路○段七八三之三號向乙○
    ○經營之「紅嘴唇菁仔行」，連續向乙○○訂購檳榔至少三
    批，結算價款分別為新臺幣（下同）二十五萬五千元、二十
    七萬元、十六萬五千元，總計為六十九萬元，並向乙○○謊
    稱現金支付有困難，且上開支票乃其下游客戶所簽發之客票
    ，票信良好，而分別於同年四月二十日、六月四日、七月二
    十三日交付上開三張空頭支票予乙○○，佯為抵付貨款以取
    得乙○○之信任，致乙○○不疑有他陷於錯誤，而如數將貨
    物交給甲○○。嗣乙○○分別於同年九月二日、同年十月十
    一日、同年十月十五日屆期提示前開三紙支票，竟均因存款
    不足及已遭拒絕往來而未獲付款，甲○○又逃逸無蹤，乙○
    ○屢經索討無著始知受騙。
二、案經乙○○訴由臺灣臺中地方法院檢察署檢察官偵查起訴。
    理    由
一、本件被告甲○○所犯係死刑、無期徒刑、最輕本刑為三年以
    上有期徒刑以外之罪，其於準備程序中就被訴事實為有罪之
    陳述，經告知簡式審判程序之旨，並聽取公訴人及被告之意
    見後，本院合議庭認為適宜而裁定由受命法官獨任進行簡式
    審判程序，合先敘明。
二、上揭犯罪事實，業據被告甲○○於本院審理時坦承不諱，核
    與告訴人乙○○指訴之情節相符，且有估價單五張、支票及
    退票理由單各三張附卷可稽。次查，被告交付告訴人之三張
    支票，其中一張之發票人應力工程有限公司曾錦旗，短期內
    計向四家行庫領用支票五百五十一張，其中有五百四十四張
    退票，退票金額計一億六千六百三十一萬餘元；另一張之發
    票人旭楠實業有限公司郭長春，短期內計向五家行庫領用支
    票五百七十一張，其中有五百六十四張退票，退票金額計三
    十八億一千七百十五萬餘元；另一張支票之發票人百慧德實
    業有限公司單來美，短期內計向十家行庫領用支票一千零七
    十二張，其中有一千零六十七張退票，退票金額計五億八千
    二百三十一萬餘元，有法務部票據信用資訊連結作業查詢明
    細表計七十九頁附卷可稽（見九十二年度偵緝字第九八○號
    偵查卷第五十頁至第一二八頁），足見被告所交付告訴人之
    三張支票顯然均屬空頭專戶之「空頭支票」，且被告自承其
    乃非以相當之對價取得上開三張支票，該三張支票不一定能
    兌現，則被告交付無法兌現之該三紙支票資以矇混，取得告
    訴人之信賴，用以訛詐告訴人之貨物，顯見被告確有施用詐
    術使告訴人陷於錯誤之事實，其有不法所有之詐欺意圖甚為
    明顯，由此足見被告之自白與事實相符，從而，本件事證已
    臻明確，被告犯行洵堪認定。
三核被告甲○○所為，係犯刑法第三百三十九條第一項之詐欺
    取財罪。其先後多次詐欺行為，時間緊接，所犯構成要件相
    同罪名，顯係基於概括之犯意為之，為連續犯，應以一罪論
    ，並加重其刑。爰審酌被告有如犯罪事實欄之前科素行，有
    臺灣臺中地方法院檢察署刑案資料查註紀錄表及臺灣高等法
    院被告全國前案紀錄表各一份在卷可參，竟仍不知謹慎行事
    ，明知並無支付貨款之能力，竟仍交付空頭支票向告訴人詐
    購貨物，造成告訴人損失匪淺，危害社會經濟秩序不輕，惟
    念其犯後於本院能坦承犯行，態度尚可，及其犯罪之動機、
    目的、手段及業已與告訴人於九十二年五月二十八日達成審
    判上和解，有本院和解筆錄一份在卷可稽，惟迄今均未履行
    等一切情狀，量處如主文所示之刑，並諭知易科罰金之折算
    標準，以資懲儆。
據上論斷，應依刑事訴訟法第二百七十三條之一第一項、第二百
九十九條第一項前段，刑法第五十六條、第三百三十九條第一項
、第四十一條第一項前段，罰金罰鍰提高標準條例第一條前段、
第二條，判決如主文。
中    華    民    國    95    年    2     月    8     日
                  刑事第八庭    法  官  洪堯讚
上正本證明與原本無異。
如不服本判決，應於送達後十日內向本院提出上訴狀（須附繕
 本），上訴於台灣高等法院台中分院。
                                書記官  柳寶倫
中    華    民    國    95    年    2     月    8     日
附錄本案論罪科刑法條
刑法第三百三十九條第一項
意圖為自己或第三人不法之所有，以詐術使人將本人或第三人之
物交付者，處五年以下有期徒刑、拘役或科或併科一千元以下罰
金。
~FO
~T40
附表：支票
┌──┬──────┬──────┬───┬────┬─────────┬───┐
│編號│票        號│發票人      │發票日│ 金額   │ 付款人           │備  註│
├──┼──────┼──────┼───┼────┼─────────┼───┤
│一  │EEO433013   │百慧德實業有│910831│二十五萬│臺北市第九信用合作│      │
│    │            │限公司      │      │五千元  │社安和分社        │      │
│    │            │單來美      │      │        │                  │      │
├──┼──────┼──────┼───┼────┼─────────┼───┤
│二  │BN0000000   │應力工程有限│911010│二十七萬│合作金庫臺北分行  │      │
│    │            │公司        │      │元      │                  │      │
│    │            │曾錦旗      │      │        │                  │      │
├──┼──────┼──────┼───┼────┼─────────┼───┤
│三  │AB0000000   │旭楠實業有限│911015│十六萬五│陽信商業銀行蘭雅分│      │
│    │            │公司        │      │千元    │行                │      │
│    │            │郭長春      │      │        │                  │      │
└──┴──────┴──────┴───┴────┴─────────┴───┘


司法院資訊處製作；財團法人民間司法改革基金會備份。
